【裁判字號】    90,易,758
【裁判日期】    900316
【裁判案由】    藏匿人犯
【裁判全文】
臺灣板橋地方法院刑事判決                            九十年度易字第七五八號
    公  訴  人  臺灣板橋地方法院檢察署檢察官
    被      告  甲○○
右列被告因藏匿人犯案件，經檢察官提起公訴（八十九年度偵字第一六五七０號），
本院判決如左：
    主  文
甲○○藏匿犯人，處拘役參拾日，如易科罰金，以佰元折算壹日。
    事  實
一、甲○○明知其妻弟張德通係大陸地區人民，未經主管機關許可入境，即擅自從大
    陸地區非法偷渡進入臺灣地區，係違反國家安全法之犯人，竟於民國八十八年十
    二月十八日得知張德通非法入境後，提供桃園縣八德市○○街一七一號租屋處與
    張德通居住，並供應生活費及膳食，而加以藏匿。嗣於八十九年四月四日凌晨零
    時許，警方於上址查獲張德通，始循線查知上情。
二、案經新竹縣警察局橫山分局報請臺灣桃園地方法院檢察署呈請臺灣高等法院檢察
    署檢察長核轉臺灣板橋地方法院檢察署檢察官偵查起訴。
    理  由
一、訊據被告甲○○矢口否認有藏匿犯人之犯行，並辯稱：伊未提供上開租屋處與張
    德通居住云云。惟查右揭事實，業據證人張德通於警訊時及檢察官偵查中指述明
    確，被告甲○○於本院審理時亦自承提供膳食予張德通等語，則其否認藏匿犯人
    張德通云云，應係畏罪卸責之詞，不足採信。本案事證明確，被告犯行洵堪認定
    。
二、核被告所為，係犯刑法第一百六十四條第一項之藏匿犯人罪。爰審酌被告之品行
    （參考卷附臺灣高等法院檢察署刑案紀錄簡覆表）、犯罪之動機、目的、手段、
    所生危害及犯後態度等一切情狀，量處如主文所示之刑，並諭知易科罰金之折算
    標準（被告行為後，刑法第四十一條業於九十年一月四日修正為「犯最重本刑為
    五年以下有期徒刑以下之刑之罪，而受六月以下有期徒刑或拘役之宣告，因身體
    、教育、職業、家庭之關係或其他正當事由，執行顯有困難者，得以一元以上三
    元以下折算一日，易科罰金。但確因不執行所宣告之刑，難收矯正之效或難以維
    持法秩序者，不在此限。」「併合處罰之數罪，均有前項情形，其應執行之刑逾
    六月者，亦同。」並於同年月十日公布施行，於同年月十二日生效，比較新舊法
    之規定，變更後之新法並無較不利於被告之情形，依刑法第二條第一項前段之規
    定，自應適用裁判時之新法）。
據上論斷，應依刑事訴訟法第二百九十九條第一項，刑法第一百六十四條第一項、第
二條第一項前段、修正後刑法第四十一條第一項，罰金罰鍰提高標準條例第一條前段
、第二條，判決如主文。
本案經檢察官葉奇鑫到庭執行職務。
中      華      民      國    九十      年      三      月      十六    日
                                  臺灣板橋地方法院刑事第三庭
          法  官  樊  季  康
右正本證明與原本無異
如不服本判決應於送達後十日內向本院提出上訴狀
                                          書記官  馬  秀  芳
中      華      民      國    九十      年      一      月      二十    日
附錄本案論罪科刑主要法條：
刑法第一百六十四條
藏匿犯人或依法逮捕、拘禁之脫逃人或使之隱避者，處二年以下有期徒刑、拘役或五
百元以下罰金。
意圖犯前項之罪而頂替者亦同。


司法院資訊處製作；財團法人民間司法改革基金會備份。
